【裁判字號】    99,交訴,174
【裁判日期】    990628
【裁判案由】    肇事逃逸罪
【裁判全文】
臺灣臺中地方法院刑事判決             99年度交訴字第174號
公  訴  人  臺灣臺中地方法院檢察署檢察官
被      告  乙○○
上列被告因肇事逃逸罪案件，經檢察官提起公訴（99年度偵字第
3486號），被告於本院準備程序中就被訴之事實為有罪之陳述，
經本院合議庭裁定由受命法官獨任進行簡式審判程序審理，判決
如下：
    主      文
乙○○駕駛動力交通工具肇事，致人受傷而逃逸，處有期徒刑陸
月，如易科罰金，以新臺幣壹仟元折算壹日。緩刑貳年。
    事實及理由
壹、程序方面
    刑事訴訟法第273條之1第1 項規定除被告所犯為死刑、無期
    徒刑、最輕本刑為3 年以上有期徒刑之罪或高等法院管轄第
    一審案件者外，於審判期日前之程序進行中，被告先就被訴
    事實為有罪之陳述時，審判長得告知被告簡式審判程序之旨
    ，並聽取當事人、代理人、辯護人及輔佐人之意見後，裁定
    進行簡式審判程序。查本件被告乙○○被訴肇事逃逸罪案件
    ，非前開不得進行簡式審判程序之案件，經被告於本院審理
    時就被訴之事實為有罪之陳述，且經本院告知被告簡式審判
    程序之旨，聽取被告及檢察官之意見後，爰依刑事訴訟法第
    273條之1 第1項規定裁定改依簡式審判程序審判之，先予敘
    明。
貳、實體方面
一、犯罪事實：
  (一)乙○○於民國98年11月29日上午6 時45分許，駕駛車牌號碼
    1095-KB 號自用小客車，由臺中市○○區○○街沿臺中港路
    左側欲左轉快車道往東大路方向行駛時，原應注意車輛行駛
    時，應依號誌指示行駛，而依當時之天候為晴、日間自然光
    線、視距良好、該處為乾燥、無缺陷、無障礙物之柏油路面
    ，並無不能注意之情事，竟疏未注意及此，於行經前開路段
    時，未依號誌左轉行駛，適有甲○○騎乘車牌號碼A2Z-968
    號重型機車，由臺中市○○區○○路沿臺中港路慢車道左側
    車道往國際街方向行駛時，於行經臺中市西屯區○○○路與
    東大路口前約5 至10公尺時，發現乙○○未依號誌違規左轉
    行駛，甲○○為避免撞上乙○○所駕駛之前開車輛，遂緊急
    煞車，致甲○○當場人、車倒地，續往左前方滑行，因而受
    有挫傷及肢體流血等傷害（涉犯過失傷害部分，業據甲○○
    撤回告訴，另經臺灣臺中地方法院檢察署檢察官為不起訴處
    分）。詎乙○○明知其未依號誌指示行駛，造成甲○○受有
    傷害，竟未採取任何救護措施或得甲○○之同意，反另起肇
    事逃逸之犯意，駕車駛離現場而逃逸。嗣經警調閱路口監視
    錄影畫面後，循線查知上情。
  (二)案經甲○○訴由臺中市警察局第六分局報告臺灣臺中地方法
    院檢察署檢察官偵查起訴。
二、訊據被告乙○○對於前揭犯罪事實於本院審理時坦承不諱，
    核與證人即告訴人甲○○於警詢時及偵查中之證述情節相符
    ，復有道路交通事故現場圖、道路交通事故調查報告表（一
    ）、（二） 、車籍查詢資料-基本資料詳細畫面、臺中市○
    ○○○○道路交通事故肇事逃逸追查表、臺中市○○○道路
    交通事故初步分析研析表、臺中市警察局勤務指揮中心受理
    各類案件記錄單各1 份、車禍現場照片及車輛蒐證照片23張
    、路口監視器翻拍照片18張等在卷可稽。又告訴人甲○○因
    上開事故受有前揭傷害，亦有行政院國軍退除役官兵輔導委
    員會臺中榮民總醫院診斷證明書1 紙存卷可考，是本件被告
    肇事致人受傷而駕車逃逸之犯行事證已臻明確。綜上所述，
    被告前述任意性自白與事實相符，本件事證明確，被告犯行
    堪予認定，應予依法論科。
三、核被告乙○○所為，係犯刑法第185條之4駕駛動力交通工具
    肇事致人受傷而逃逸罪。爰審酌被告之品性、智識程度、肇
    事後不思救助被害人，反逃逸離去，陷被害人於求援無著求
    償無門之危險狀態，枉顧被害人之權益，惟衡諸告訴人所受
    之傷害程度，及被告犯後已坦承犯行，並賠償告訴人損失以
    達成和解，此有和解書及臺灣臺中地方法院檢察署檢察官不
    起訴處分書各1 紙在卷可稽，又其犯後終能坦承犯行，態度
    尚稱良好等一切情狀，量處如主文所示之刑，並諭知易科罰
    金之折算標準，以示懲儆。末查，被告前未曾受有期徒刑以
    上刑之宣告，有臺灣高等法院被告全國前案紀錄表在卷可查
    ，其因一時失慮，致罹刑典，惟事後已坦承犯行，深具悔意
    ，且與告訴人甲○○就過失傷害部分已達成和解，告訴人亦
    就該部分業已撤回告訴，有前開和解書及不起訴處分書各1
    紙在卷可憑，經此起訴、審判程序後，應知警惕而無再犯之
    虞，本院因認暫不執行其刑為當，予以宣告緩刑2 年，用啟
    自新。
據上論斷，應依刑事訴訟法第273 條之1 第1 項、第299 條第1
項前段，刑法第185條之4、第41條第1項前段、第74條第1項第1
款，判決如主文。
中    華    民    國    99    年    6     月    28    日
                  交通法庭    法  官  潘曉玫
以上正本證明與原本無異。
如不服本判決應於收受判決後10日內向本院提出上訴書狀，並應
敘述具體理由；其未敘述上訴理由者，應於上訴期間屆滿後20日
內向本院補提理由書（均須按他造當事人之人數附繕本）「切勿
逕送上級法院」。
告訴人或被害人對於判決如有不服具備理由請求檢察官上訴者，
其上訴期間之計算係以檢察官收受判決正本之日期為準。
                              書記官  張齡方
中    華    民    國    99    年    6     月    28    日
附錄論罪科刑法條：
中華民國刑法第一百八十五條之四
駕駛動力交通工具肇事，致人死傷而逃逸者，處六月以上五年以
下有期徒刑。

司法院資訊處製作；財團法人民間司法改革基金會備份。
